臺灣高等法院刑事判決　　　　　　　　95年度上訴字第1165號
上　訴　人　臺灣新竹地方法院檢察署檢察官
上　訴　人
即　被　告　丙○○
　　　　　　　　　　現於臺灣新竹監獄
　　　　　　　　　　現於臺灣台北看守所
上　訴　人
即　被　告　庚○○
　　　　　　　　　　住台中市○○路○段198號（
被　　　告　戊○○
　　　　　　　　　　　號
上列上訴人因竊盜等案件，不服臺灣新竹地方法院94年度訴字第
60號，中華民國95年3月3日第一審判決（起訴案號：臺灣新竹地
方法院檢察署92年度偵字第5620號），提起上訴，本院判決如下
：
    主  文
原判決關於戊○○部分及丙○○以犯竊盜罪為常業暨定執行刑部
分均撤銷。
丙○○以犯竊盜罪為常業，累犯，處有期徒刑肆年，應於刑之執
行前令入勞動場所強制工作參年，扣案如附表四編號4、6所示之
物，均沒收。
戊○○共同攜帶兇器連續竊盜，處有期徒刑壹年陸月。扣案如附
表四編號6所示之物，沒收。
其他上訴駁回。
    事  實
一、(1)丙○○前於民國85年間，因違反麻醉藥品管理條例案件，
    經原審於86年2月11日以85年度易字第3418號判處有期徒刑4
    月、諭知易科罰金折算標準確定；另於86年間，因違反麻醉
    藥品管理條例案件，經原審於86年9月18日以86年度易字第
    1171號判處有期徒刑7月確定，並於87年6月1日縮刑期滿執
    行完畢。(2)庚○○於90年間，因詐欺案件，經臺灣高等法院
    台中分院於90年2月27日以90年度上易字第120號判處有期徒
    刑6月、諭知易科罰金折算標準確定，並於90年11月30日執
    行完畢。
二、庚○○就客觀上可以預見不詳人士收購帳戶之目的，是為以
    該帳戶為恐嚇取財等財產犯罪之工具及掩飾自己犯罪所得，
    竟意圖為自己不法所有，基於幫助他人犯恐嚇取財罪之不確
    定故意，於91年12月20日在台中市○○街55號，以每個帳戶
    （含存摺、提款卡、印章）為新臺幣（下同）3千5百元之價
    格，同時將附表一所示之3個帳戶出售予蘇朝松，再透過年
    籍不詳之張先生轉賣予丙○○，供作丙○○向附表三編號13
    、15、18、19、20、29、30、31、32、33、42所示之被害人
    黃承錦等人，匯入遭恐嚇之金額所用。
三、丙○○因無正當工作收入致無錢可供花用，竟基於以竊盜為
　　常業並恃以為生之犯意及意圖為自己不法所有之概括恐嚇取
    財犯意，自91年11月間起在跳蚤市場雜誌上向有幫助犯罪意
    思不詳姓名人士，以每本5千元至1萬元不等代價，購得附表
    二所示之庚○○、王振文（原審另行審結）、陳梓傑、劉佳
    奇、賴世強、梁垣昇、王文發所有之帳戶（含存摺及及提款
    卡）。並為下列行為：
（一）丙○○自附表三所示之91年11月20日上午8時前某時起至
      92年3月24日上午8時前某時止，先後於附表三編號1至48
      所示之竊車時間、竊車地點，攜帶客觀上足以對人之生命
      、身體安全構成威脅而可供兇器使用之T型扳手、十字型
      螺絲起子（未據扣案）各1支，竊取各編號所示被害人古
      煥文等人所有、管有之車輛（車號詳各編號所示），得手
      後，將車駛往距行竊地點約3至5公里處之路邊棄置，並找
      尋車內留存之車主聯絡電話。
（二）丙○○旋即於附表三編號1至48所示之恐嚇取財時間，連
      續以0000000000、0000000000號號行動電話號碼，撥打在
      車內尋獲之車主聯絡電話，向如附表三各編號所示之被害
      人等恐嚇稱：若欲取回車輛，需匯款至所指定之附表二所
      示帳戶內，如不匯款，則將車輛解體、破壞後丟棄，讓其
      等永遠找不到車輛等語，致使附表三編號1、3至13、15、
      18至23、26至27、29至36、40、42、43、45、47所示之被
      害人古煥文等人心生畏懼，而如數將附表三各編號「匯款
      金額、帳戶名稱及帳號」所示之金額匯入該帳戶內，丙○○在桃園縣及新竹縣、市各地之自動櫃員機確認被害人古
      煥文等人匯款後，即通知該被害人前往棄置地點取回車輛
      ，共計得款77萬1千元，並恃該所得維生而花用殆盡。另
      因附表三編號2、14、16、17、24、25、28、37至39、41
      、44、46、48所示被害人宋清秀等人或拒絕付款、或尚未
      談妥金額而未匯款，致丙○○未得逞。
四、被告戊○○於92年1月間向丙○○購買第二級毒品時得知其
    有竊車行為後，竟與被告丙○○基於不法所有之犯意聯絡，
    而於92年1月初起至同年2月7日止，由被告戊○○駕車搭載
    被告丙○○於附表三編號14至編號34所示之竊車時間、竊車
    地點，由被告戊○○把風，被告丙○○攜帶其所有客觀上足
    以對人之生命、身體安全構成危害、可供兇器使用之T型扳
    手、十字型螺絲起子，竊取如附表三編號14至編號34所示之
    車輛，事後丙○○給予報酬共約4萬元。
五、嗣為警92年3月24日下午3時許，在丙○○位在新竹縣竹北市
    ○○○街306六巷26弄36號住處內，查扣附表四編號1至4所
    示之物及海洛因1包（毛重0.5公克，涉犯持有毒品罪部分，
    業經台灣高等法院另案審理），循線於同日下午4時許，在
    丙○○位在新竹縣竹北市○○路31號居所，查扣附表四編號
    5所示之物及海洛因1包（毛重0.5公克，涉犯持有毒品罪部
    分，業經台灣高等法院另案審理），另在丙○○所駕駛之車
    號CF-5895號之自小客車內，查扣附表四編號6至16所示之物
    。
六、案經新竹市警察局、桃園縣警察局移送臺灣新竹地方法院檢
    察署檢察官偵查起訴。
    理  由
壹、程序部分
一、本件起訴書原記載：被告丙○○係犯刑法第322條之常業竊
    盜罪嫌、同法第346條第1項及第3項之恐嚇取財既遂罪嫌、
    恐嚇取財未遂罪嫌及毒品危害防制條例第4條第2項之販賣第
    二級毒品罪嫌；被告戊○○係犯刑法第321條第1項、第3項
    之攜帶兇器竊盜罪嫌、同法第346條第1項之恐嚇取財罪嫌；
    被告庚○○犯刑法第322條常業竊盜、同法第346條第1項及
    第3項之恐嚇取財既遂、恐嚇取財未遂罪之幫助犯罪嫌。嗣
    經公訴檢察官到庭更正為：被告丙○○係犯刑法第322條之
    常業竊盜罪嫌、同法第346條第1項及第3項之恐嚇取財既遂
    罪嫌、恐嚇取財未遂罪嫌及毒品危害防制條例第4條第2項之
    販賣第二級毒品罪嫌；被告戊○○係犯刑法第321條第1項第
    3款之攜帶兇器竊盜罪嫌；被告庚○○犯刑法第346條第1項
    及同法30條之恐嚇取財既遂罪之幫助犯罪嫌，先予敘明。
二、按大法官會議釋字第五百八十二號解釋意旨，共同被告於被
    告案件中係屬證人，法院應踐行人證之法定調查程序，始具
    有證據能力；而共同被告於被告案件中之警詢、偵查中陳述
    ，因被告無從為詰問，而有礙被告之對質詰問權，應無證據
    能力。再法院就被告之案件對其他共同被告或與被告有共犯
    關係之人調查，均應依人證之調查程序傳喚該共同被告或共
    犯到場，命其立於證人之地位而為陳述，並通知被告，使被
    告有與之對質及詰問其現在與先前陳述之瑕疵的機會，以確
    保其對質詰問權，並藉以發現實體真實（最高法院九十四年
    度臺上字第一七七六號判決意旨參照）。依上開大法官會議
    解釋及最高法院判決意旨，法院如於共同被告以證人身分到
    庭陳述，訊問被告對共同被告之審判外陳述有何意見，並准
    許被告對於共同被告當庭及先前陳述進行詰問，即已賦予被
    告對於共同被告對質詰問機會，此時共同被告於審判外陳述
    之瑕疵，應已治癒，而具有證據能力。查共同被告丙○○於
    警詢、偵查或原審本於被告身分所供，共同被告丙○○業於
    本院本審以證人身分到庭陳述，有筆錄在卷可考。則共同被
    告丙○○於警詢、偵查或原審所供，對於被告亦應有證據能
    力。
貳、實體部分
一、被告丙○○部分（關於常業竊盜、恐嚇取財部分）：
    訊據被告丙○○對於常業竊盜、恐嚇取財等事實，於原審準
    備程序、審理程序及本院審理中均坦承不諱，並有下列證據
    可資佐證：
（一）告訴人侯明俊、王棟宇、劉書林、羅翊菱、鍾昇晃、陳能
      振、陳學松、李沅佑、柯崇宏、王禮忠、蔡正順、李文傑
      、簡瑞龍、潘文章、李振崇、徐人岱、楊啟村、葉萬有、
      曾亦盛、李秋芸、林瑞坤、古煥文、宋清秀、林建宏、林
      源興、湯榮坤、高春蘭、林清江、黃承錦、林國揚、鄧廣
      禮、彭佳垚、劉金湘、黃金土、陳國樑、張勝富、黃達仁
      、簡明發、巫龍明、范振義、曾于珍、楊漢麒、趙裕民、
      張存照、甲○、乙○○、己○○、丁○○於警詢中指訴遭
      竊及遭恐嚇而匯款或未匯款等情節在卷綦詳（92偵1667（
      卷一）：29、33、37至38、45、48、50、52至53、56、
      57、62、66、71、74、78、81、83、87、90、93、194 、
      194頁，92偵1667（卷二）：37、40、42、47、50至51、5
      3、56、58、60、62、64、66至67、71、74、76、80、82
      、85、87、89、92、96、98頁，92偵5620：24至26、28、
      30、33頁）。
（二）並有2G-9433號車籍作業系統─查詢認可資料1紙、台中商
      業銀行入戶電匯通知單1紙、贓證物品認領保管收據1紙（
      92偵1667（卷一）：30至32頁）；B4-5996號自用小客貨
      車車輛竊盜、車牌失竊資料個別查詢報表─查詢車輛認可
      資料1紙、桃園縣警察局車輛尋獲證明單1紙、估價單1紙
      （92偵1667（卷一）：34至36頁）；5L-7600號自用小客
      貨車車輛竊盜、車牌失竊資料個別查詢報表─查詢車輛認
      可資料1紙、新竹縣警察局車輛尋獲證明單2紙、富邦銀行
      自動櫃員機交易紀錄單1紙、中國國際商業銀行頭份分行
      客戶當日交易明細查詢表1紙、贓證物品認領保管收據1紙
      、5L-7600號自用小客貨車車籍作業系統─查詢認可資料1
      紙（92偵1667（卷一）：38至44頁）；新竹市警察局車輛
      尋獲證明單2紙（92偵1667（卷一）：46至47頁，就V9-41
      73號自用小客貨車）；新竹市警察局車輛尋獲證明單1紙
     （92偵1667（卷一）：49頁，就Q5-333號自用大貨車）；）
      新竹國際商銀自動櫃員機交易明細表1紙、免用統一發票
      收據、贓證物品認領保管收據1紙（92偵1667（卷二）：5
      1至51-1頁，就W3-5809號自用小客貨車）；V8-6093號自
      用小客貨車車輛竊盜、車牌失竊資料個別查詢報表─查詢
      車輛認可資料1紙、第一銀行自動付款機交易明細表1紙（
      92偵16 67（卷一）：54至55頁）；桃園縣警察局車輛協
      尋證明單1紙、匯款委託書1紙、來福汽車修配場估價單1
      紙、贓證物品認領保管收據1紙（92 偵1667（卷一）：58
      至61頁，就3U-6658號自用小貨車）；新竹國際商業銀行
      匯款副通知書1紙、裕益汽車股份有限公司中壢廠電子計
      算機統一發票1紙、桃園縣警察局車輛尋獲證明單1紙（92
      偵1667（卷一）：63至65頁）；廣錡汽車估價單2紙、郵
      政跨行匯款申請書1紙、新竹縣警察局車輛協尋證明單1紙
      （92偵1667（卷一）：67至70頁，就5L-9946號自用小客
      車）；臺灣省公路警察大隊車輛尋獲證明單1紙、郵政跨
      行匯款申請書1紙（92偵1667（卷一）：72至73頁，就
      V4-2085號自用小客車）；國道公路警察局臺灣省公路警
      察大隊車輛尋獲證明單1紙、郵政跨行匯款申請書1紙、毅
      興汽車修理廠工作單1紙（92偵1667（卷一）：75至77頁
      ，就9P-6792號自用小客車）；ZB-95 53號自用小客貨車
      車輛竊盜、車牌失竊資料個別查詢報表─查詢車輛認可資
      料1紙、桃園縣警察局車輛尋獲證明單1紙（92偵1667（卷
      一）：79至80頁）；V8-5635號自用小客車車輛竊盜、車
      牌失竊資料個別查詢報表─查詢車輛認可資料1紙（92偵
      1667（卷一）：82頁）；K8- 9615號自用小客貨車車輛竊
      盜、車牌失竊資料個別查詢報表─查詢車輛認可資料1紙
      、桃園縣警察局車輛尋獲證明單1紙、花蓮區中小企業銀
      行匯款回條1紙（92偵16 67（卷一）：84至86頁）；存摺
      1紙、估價單2紙、兄弟汽車企業社帳單1紙及鼎實五金行
      出貨單1紙（92偵1667（卷一）：88至89頁，就MK-9728號
      自小貨車）；桃園縣警察局車輛尋獲證明單1紙、平鎮市
      農會匯款回條1紙（92偵1667（卷一）：91至92頁，就G9-
      1927號自用小貨車）；戶籍謄本1份、桃園縣警察局車輛
      尋獲證明單1紙、估價單1紙（92偵1667（卷一）：95至96
      頁，就Z8- 0833號自用小貨車）；現場查獲照片3幀（92
      偵1667（卷一）：104至10 5頁）；攝影翻拍照片4幀（92
      偵1667（卷一）：106至107頁）；桃園信用合作社跨行匯
      款回單1紙、李秋芸身分證正反面影本各1紙（92偵1667（
      卷一）：195至196 頁，就9G-3215號自用小貨車）；臨時
      對帳單查詢1紙、桃園縣警察局車輛尋獲證明單1紙（92偵
      1667（卷一）：198至199頁，就5H-8737號自用小貨車）
      ；和信電訊股份有限公司所出具之行動電話0000 000000
      門號用戶之通聯紀錄1份（92偵1667（卷二）：2 8至29頁
      ）；LF-7618號自用小客貨車車輛竊盜、車牌失竊資料個
      別查詢報表─查詢車輛認可資料1紙及LF-7618號自用小客
      貨車行車執照影本1紙（92偵1667（卷二）：38至39頁）
      ；2G-6916號自小客車車輛竊盜、車牌失竊資料個別查詢
      報表─查詢車輛認可資料1紙（92偵166 7（卷二）：41頁
       ）；Z9-2077號自小貨車車輛竊盜、車牌失竊資料個別查
      詢報表─查詢車輛認可資料1紙、華南商業銀行匯款申請
      書1紙、第一商業銀行存款憑條1紙、估價單1紙（92偵166
      7（卷二）：43至46頁）；嘉義縣太保市農會匯款回條1紙
      、TR-485大貨車車輛竊盜、車牌失竊資料個別查詢報表─
      查詢車輛認可資料1紙（92偵1667（卷二）：48至49頁）
      ；新竹縣警察局車輛尋獲證明單1紙（92偵1667（卷二）
      ：52頁，就2C-2612號自小貨車部分）；9P-7323號自小客
      車車輛竊盜、車牌失竊資料個別查詢報表─查詢車輛認可
      資料1紙、桃園縣警察局車輛協尋證明單1紙（92偵1667（
      卷二）：54至55頁）；Z6-2496號自小客車車輛竊盜、車
      牌失竊資料個別查詢報表─查詢車輛認可資料1紙、桃園
      縣警察局車輛尋獲證明單1紙（92偵1667（卷二）：57至5
      7-1頁）；H2-8162號自小客車車輛竊盜、車牌失竊資料個
      別查詢報表─查詢車輛認可資料1紙（92偵1667（卷二）
      ：59頁）；2V-956號自用大貨車車輛竊盜、車牌失竊資料
      個別查詢報表─查詢車輛認可資料1紙（92偵1667（卷二
      ）：61頁）；L6-3009號自用小客車車輛竊盜、車牌失竊
      資料個別查詢報表─查詢車輛認可資料1紙（92偵1667（
      卷二）：63頁）；W2-5195號自用小客車車輛竊盜、車牌
      失竊資料個別查詢報表─查詢車輛認可資料1紙（92偵166
      7（卷二）：65頁）；8G-3782號自用小客車車輛竊盜、車
      牌失竊資料個別查詢報表─查詢車輛認可資料1紙、估價
      單1紙、匯款單1紙（92偵1667（卷二）：68至70頁）；7G
      -2165號自用小客車車輛竊盜、車牌失竊資料個別查詢報
      表─查詢車輛認可資料1紙、匯款單1紙（92偵1667（卷二
       ）：72至73頁）；Z7- 784 9號自用小客車車輛竊盜、車
      牌失竊資料個別查詢報表─查詢車輛認可資料1紙（92偵1
      667（卷二）：75頁）；FG- 4442號自用小客車車輛竊盜
      、車牌失竊資料個別查詢報表─查詢車輛認可資料1紙、
      大眾銀行自動櫃員機代金資中心收付報表1紙、估價單1紙
     （92偵1667（卷二）：77至79頁）；贓證物品認領保管收
      據1紙（92偵1667（卷二）：81頁）；臺北市政府警察局
      車輛尋獲證明單1紙、估價單1紙（92偵1667（卷二）：83
      至84頁，就Q5-4327號自小客車部分）；5F-1427號自用小
      客車車輛竊盜、車牌失竊資料個別查詢報表─查詢車輛認
      可資料1紙（92偵1667（卷二）：86頁）；桃園縣警察局
      車輛協尋證明單1紙（92偵1667（卷二）：88頁，就8G-16
      62號自小貨車部分）；TI -5060號自用小客車車輛竊盜、
      車牌失竊資料個別查詢報表─查詢車輛認可資料1紙、贓
      證物品認領保管收據1紙（92偵1667（卷二）：90至91頁
      ）；V9-2773號自用小客車車輛竊盜、車牌失竊資料個別
      查詢報表─查詢車輛認可資料1紙、贓證物品認領保管收
      據1紙、新竹市警察局車輛尋獲通報單1紙（92偵1667：（
      卷二）9 3至95頁）；5H-2085號自用小客車車輛竊盜、車
      牌失竊資料個別查詢報表─查詢車輛認可資料1紙（92偵1
      667（卷二）：97頁）；3T-6398號自用小客車車籍作業系
      統─查詢認可資料1紙、贓證物品認領保管收據1紙（92偵
      1667（卷二）：99至100頁）；中國國際商業銀行彰化分
      行於92年4月10日所出具之（九二）彰營字第055號函1紙
      、梁垣昇開戶基本資料及交易明細1份（92偵1667（卷二
       ）：127至159頁）；大眾銀行台中分行於92年4月10日所
      出具之（九二）眾中發字第55號函1紙、庚○○基本開戶
      資料及交易明細表1份（92偵1667（卷二）：160至163頁
      ）；台北銀行新竹分行於92年4月8日所出具之北銀新竹字
      第9260065900號函1紙、劉佳奇之開戶基本資料及其資金
      往來明細1份（92偵1667（卷二）：164至170頁）；聯邦
      商業銀行於92年4月7日所出具之（92）聯銀文字第0048號
      函1紙、（庚○○）帳號000000000000之開戶基本資料及
      開戶後所有交易資料1份（92偵1667（卷二）：171至174
      頁）；華南商業銀行大順分行於92年4月14日所出具之（
      92）華順字第920099號函1紙、王文發開戶資料及交易明
      細資料1份（92偵1667（卷二）：175至178頁）；中國信
      託商業銀行於92年4月3日所出具之中信銀（92）雙字第02
      6號函1紙、陳梓傑相關資料及交易明細表1份（92偵1667
      （卷二）：179至187頁）；第一商業銀行頭份分行於92年
      4月9日所出具之（92）一頭字第89號函1紙、賴世強開戶
      基本資料及交易存提明細1份（92偵1667（卷二）：1 88
      至191頁）；5L-4348號自用小客貨車車輛竊盜、車牌失竊
      資料個別查詢報表─查詢車輛認可資料1紙（92偵5620：
      27頁）；V8-8085號自用小客貨車車輛竊盜、車牌失竊資
      料個別查詢報表─查詢車輛認可資料1紙（92偵5620：29
      頁）；Z7-6132號自用小客貨車車輛竊盜、車牌失竊資料
      個別查詢報表─查詢車輛認可資料1紙、彰化銀行匯款回
      條聯1紙（92偵5620：31至32頁）；6U-23 59號自用小客
      貨車車輛竊盜詳細資料畫面1紙（92偵5620：35頁）；攝
      影翻拍之提款照片1幀（92偵5620：37頁）；大眾商業銀
      行交易查詢清單3紙（92偵5620：38至40頁）；遠傳電信
      股份有限公司所出具之通聯紀錄1份（92偵5620：41至47
      頁）等件附卷可稽。
   3、復有附表四所示之物扣案可資佐證，是認被告丙○○上開
      自白內容應與事實相符。
（三）綜上所述，被告丙○○常業竊盜、恐嚇取財等犯行，事證
      明確，均堪予認定，自應依法予以論罪科刑。
二、被告戊○○部分
    訊據被告戊○○堅詞否認竊盜犯行，辯稱：伊有10餘次開被
    告丙○○之車，搭載被告丙○○前往桃園、中壢，但被告丙○○稱前往該處找朋友，且被告丙○○下車後，伊即駕車返
    回新竹，將車交予被告丙○○之弟。被告丙○○有拿加油錢
    給伊，伊雖然覺得怪怪的，但因貪心而收下，伊確實不知道
    丙○○去偷車，後來有聽說被告丙○○偷車，伊就不敢再載
    丙○○北上云云。經查：
（一）被告戊○○於警詢時證稱：起初是丙○○利用我要到桃園
      地區拿毒品時，開車載我一同前往，順便沿路尋找內有放
      置名用的自小貨車做為偷竊目標，等我拿到毒品後，丙○○便告訴我說他要去偷牽車，等車子開到一個定點後，丙○○本人就下車行走到附近巷道，不久就開一輛小貨車，
      之後我就開他的座車離開，後來我才知道丙○○所開的車
      輛是偷來的，更利用偷竊之贓車電話恐嚇失車被害人，要
      求匯款入他所指定之銀行帳號，並收到贖款後才通知被害
      人贖車，我只是負責把風，擄車勒贖全由丙○○一人所為
      ，我與他合作是於92 年1月初開始至月底結束，這期間共
      幫他把風偷車15次之多，每次丙○○付給我的代價都不一
      定，我總計分得新台幣4萬元左右（見92年度偵字第1667
      號卷一第25頁反面至第26頁），核與被告丙○○於警詢之
      供稱情節大相符（見92年度偵字第1667號卷一第19頁背面
      至第22頁、卷二第106頁、第106頁背面），認被告戊○○
      確有負責把風，並由丙○○攜帶T型扳手、十字型螺絲起
      子下手竊取車輛，是被告戊○○與丙○○就攜帶凶器竊盜
      犯行有事前同謀，事後分工，事後分贓，堪以認定。
（二）按「被告以外之人於檢察事務官、司法警察官或司法警察
      調查中所為之陳述，與審判中不符時，其先前之陳述具有
      較可信之特別情況，且為證明犯罪事實存否所必要者，得
      為證據」，刑事訴訟法第159條之2定有明文。至警詢中之
      陳述具備可信性與必要性，事實審法院除應衡酌該警詢筆
      錄作成之外部情況，就詢問有無出於不正方法、陳述是否
      出於非任意性等適法性與否為整體之考量外，應兼顧基於
      發見真實之需求，具有重要關係。雖被告戊○○於案件移
      送地檢署經檢察官偵訊時翻異前詞，改稱：沒有與丙○○
      一起去偷車勒贖，只有載他去桃園，不知道他要去偷車。
      被告丙○○亦附合其詞稱：被告戊○○載其去偷車地點後
      就走了，不知道其要偷車云云。被告戊○○於檢察官第二
      次偵訊時復提出刑求抗辯（偵1667卷二第119頁），表示
      因在警局遭刑求警詢筆錄，惟經傳喚承辦員警吳信發到到
      庭具結作證稱：偵辦中並無偵查員毆打被告（偵1667卷二
      第123至124頁）等語明確。且被告戊○○對其前後供詞不
      一致之原因，亦於第二次警詢、偵訊時供稱：是丙○○在
      內勤拘留室叫我說什麼都不知道，是被警察刑求，丙○○
      是要我脫罪（偵1667卷二121至122頁）等語明確。顯見被
      告戊○○、被告丙○○於內勤訊問時彼此附合對方之詞，
      係被告丙○○為助被告戊○○脫罪之舉，由此亦可知被告
      陳成在原審及本院審理時所稱被告戊○○係不知情云云，
      顯係迴護被告之詞，亦係基於上開合意而為，且觀被告丙○○以證人身分詰問過程，對不利於被告之警詢筆錄部分
      ，均證稱「警察叫我這樣講」（見原審95年2月6日審理筆
      錄第12頁、第13頁)，被告丙○○於原審審理交互詰問時
      之證詞，自難採信。
（三）況查，被告戊○○於刑求抗辯後，經檢察官再次偵訊時亦
      供稱：其有載丙○○去偷車，直至92年1月底才知道，每
      次載他到桃園市、內壢市、中壢市，他給我幾千元（偵
      1667卷二124頁）等語，且於原審審理中，被告戊○○亦
      供稱該部分筆錄所言實在。則其既已知悉被告丙○○前往
      桃園市、內壢市、中壢市一帶偷車，猶載同其前去，並自
      丙○○處前後取得約4萬元，以被告戊○○為一年滿27 歲
      、高中教育程度之成年人，當知被告丙○○係以其載同前
      往偷車，始支付偷車所得之代價，否則以每次搭載前往桃
      園市、內壢市、中壢市一帶，即可取得高達幾千元之代價
      ，若非支付共同偷車之報酬，何以如此？況若被告所取得
      之款項確屬丙○○所交付之加油錢，對此有利於己之重要
      事證，當早已提出以洗清其嫌疑，何以被告戊○○及被告
      丙○○於歷次警詢、偵訊時均未就此部分詳加說明，直至
      起訴後審理時始附合彼此供稱一致？由此亦可知被告戊○○、丙○○辯稱錢是加油錢云云，顯與常情有違，均係卸
      責之詞，被告曾文雄確有把風行為，堪以認定。
（四）又被告戊○○對其參與竊盜時地雖未完整供述，惟以被告
      供稱其係載同被告丙○○前去偷車等語，可知被告於其竊
      盜犯罪計畫中，係負責載運之角色，下手行竊之人為被告
      丙○○，其記憶自較模糊，無法就詳細竊盜時間、地點、
      次數為完整供述，亦無違常情。惟考量被告戊○○於本院
      審理時亦供承自92年1月間起至2月初，有載被告丙○○至
      交流道附近（見本院卷95年12月20日審判筆錄），因此應
      可認定就附表三編號14至編號34所示之竊車時間、竊車地
      點，乃由被告戊○○把風，被告丙○○攜帶兇器竊取如附
      表三編號14至編號34所示之車輛。
（六）綜上所述，被告戊○○連續竊盜等犯行，事證明確，均堪
      予認定，自應依法予以論罪科刑。
三、被告庚○○部分
    訊據被告庚○○固坦承於91年12月20日在台中市○○街55號
    ，以每個帳戶（含存摺、提款卡、印章）為3千5百元之價格
    ，同時將附表一所示之3個帳戶出售予蘇朝松等情，惟矢口
    否認幫助恐嚇取財犯行，辯稱：不知他人收購帳戶用在恐嚇
    取財匯款，蘇朝松稱撥錢進入帳戶作業績，可以向銀行借錢
    云云。經查：
（一）被告庚○○就其於91年12月20日在台中市○○街55號，以
      每個帳戶（含存摺、提款卡、印章）為3500元之價格，同
      時將附表一所示之3個帳戶出售予蘇朝松等事實，於原審
      準備程序、審理中供承不諱。又附表附表三編號13、15、
      18、19、20、29、30、31、32、33、42所示之被害人黃承
      錦等人，因遭被告丙○○竊車、恐嚇後，先後如數將各編
      號「匯款金額、帳戶名稱及帳號」欄所示之金額匯入被告
      庚○○出售之帳戶內等事實，業據各該編號所示之被害人
      指訴歷歷，已如前述。另有大眾銀行台中分行於92年4月
      10日所出具之（九二）眾中發字第55號函1紙、庚○○基
      本開戶資料及交易明細表1份（92偵1667（卷二）：160至
      16 3頁），聯邦商業銀行於92年4月7日所出具之（92）聯
      銀文字第0048號函1紙、（庚○○）帳號00 00000000 00
      之開戶基本資料及開戶後所有交易資料1份（92偵1667（
      卷二）：171至174頁）附卷可稽。復有被告庚○○所有之
      如附表四編號1所示之金融卡1張扣案可資佐證，是認被告
      庚○○所出賣之附表一所示帳戶，確係供被告丙○○恐嚇
      被害人取財所用，應堪認定。
（二）一般於郵局或銀行等金融機構開設存款帳戶暨請領存摺及
      提款卡，係針對個人身分及信用予以資金流通之經濟活動
      ，具有強烈專屬性，而金融帳戶為個人理財之工具，且申
      請開立金融帳戶並無任何特殊之限制，一般民眾均得以存
      入最低開戶金額之方式、任意在多數不同之金融機構申辦
      多數之存款帳戶使用，此乃公眾所週知之事實，亦為被告
      庚○○所應知，是依一般人之社會生活經驗，並無買賣他
      人金融帳戶使用之必要，苟見陌生人不以自己名義申請開
      戶，反而向他人購買金融帳戶供己使用，衡情應對於該帳
      戶之是否合法使用乙節當有合理之懷疑。再徵諸本件被告
      庚○○係心智成熟之成年人，邇來國內多有詐欺、恐嚇集
      團犯案，均係借用人頭帳戶以作為收受不法所得款項之手
      段，而社會上利用他人帳戶從事詐欺之事，早為傳播媒體
      廣為報導，依被告個人經驗，應足以預見提供金融帳戶之
      存摺、印鑑章、提款卡等物供他人使用，該他人將可能將
      其所提供之帳戶作為不法收取他人款項之用。又被告與蘇
      朝松非親非故，蘇朝松焉會替其作業以方便貸款，是被告
      庚○○於出售附表一所示帳戶予蘇朝松，透過年籍不詳之
      「張先生」轉售予被告丙○○，應有幫助被告丙○○利用
      其所提供之上開帳戶從事恐嚇取財行為之不確定故意甚明
      。被告庚○○辯稱無幫助恐嚇取財之主觀犯意，自無足採
      信。
參、論罪科刑
一、被告丙○○部分：
（一）被告丙○○為事實三所示之竊盜行為時，持用T型扳手、
      十字型螺絲起子，均係客觀上足以對人之生命、身體安全
      構成威脅且具有危險性，應屬兇器。
（二）按「刑法第三百二十二條規定以犯竊盜為常業罪，只須有
      賴竊盜為業之意思，而有事實之表現為已足，不以藉竊盜
      為唯一營生方法為必要，縱令被告尚有其他職業，亦無礙
      其以竊盜為常業罪之成立。（最高法院90年度台上字第41
      56號判決參照）。查被告丙○○於附表三所示自91年11
      月間起至92年3月間，雖有從事幫忙搬水泥、磚頭、攪水
      泥、雜工之建築臨時工，每日工資為1千2百元，平均月入
      1萬餘元至2萬餘元，仍不夠被告丙○○平日花用及購買毒
      品花用，其餘收入則來自附表三所示被害人古煥文等所匯
      之款項為生活花費等語，業據被告丙○○於原審審理中供
      承不諱（見原審卷95年2月6日審判筆錄第101、102頁），
      參以被告丙○○於附表三所示短短4月餘，竊取之車輛達
      48部，並於得手後以電話恐嚇車主或使用人，因而得款共
      計77萬1千元等情，堪認被告確係恃竊車、恐嚇取財所得
      維生屬實，則被告丙○○為事實三（一）所載行為，應構
      成常業竊盜罪。雖民國九十五年七月一日修正施行之刑法
      ，已刪除第三百二十二條常業竊盜罪之規定，惟本件犯罪
      之時間係在刑法修正施行前，而當時常業竊盜罪，其法定
      本刑為一年以上七年以下有期徒刑，刑法修正後，因常業
      犯已經刪除，應將所犯竊盜罪分論併罰，合併計算其法定
      最高本刑，較原常業犯之法定刑為重，依刑法第二條第一
      項之規定比較結果，應適用較輕之修正前刑法第三百二十
      二條而論以常業竊盜罪。是核被告丙○○犯罪事實三（一
      ）所為，係犯修正前刑法第三百二十二條之常業竊盜罪。
（三）被告丙○○為事實三（二）所載行為，就附表三編號1、3
      至13、15、18至23、26至27、29至36、40、42、43、45
      、47所示部分，係犯刑法第346條第1項之恐嚇取財罪，另
      就附表三編號2、14、16、17、24、25、28、37至39、41
      、44、46、48所示部分，係犯刑法第346條第3項、第1項
      之恐嚇取財未遂罪。
（四）又被告行為後，刑法第五十六條連續犯、牽連犯之規定，
      業於九十四年二月二日修正公布刪除，並於九十五年七月
      一日施行，則被告之犯行，因行為後新法業已刪除連續犯
      、牽連犯之規定，此刪除雖非犯罪構成要件之變更，但顯
      已影響行為人刑罰之法律效果，自屬法律有變更，依新法
      第二條第一項規定，比較新、舊法結果，仍應適用較有利
      於被告之行為時法律即舊法論以連續犯、牽連犯（最高法
      院九十五年第八次刑事庭會議決議參照）。則被告丙○○
      先後多次之恐嚇取財、恐嚇取財未遂行為，時間緊接、手
      法相同，所犯之罪名及基本犯罪構成要件均相同，顯係基
      於概括犯意反覆為之，為連續犯，應依修正前刑法第56
      條之規定，論以連續恐嚇取財罪，並加重其刑。又被告丙○○所犯常業竊盜罪、連續恐嚇取財罪間，有方法目的之
      牽連關係，為牽連犯，應依修正前刑法第56條之規定，從
      一重之常業竊盜罪處斷。
（五）按新修正刑法第2條第1項之規定，係規範行為後法律變更
      所生新舊法律比較適用之準據法，於新法施行後，應適用
      新法第2條第1項之規定，為「從舊從輕」之比較。新修正
      刑法第47條第1項關於累犯加重規定「受徒刑之執行完畢
      ，或一部之執行而赦免後，5年以內故意再犯有期徒刑以
      上之罪者，為累犯，加重本刑至二分之一。」，對新法施
      行前，故意再犯有期徒刑以上之罪，構成累犯之加重規定
      ，新舊法並無不同，依新修正刑法「從舊從輕」原則，應
      適用修正前刑法第47條規定。被告丙○○前於85年間，因
      違反麻醉藥品管理條例案件，經原審於86年2月11日以8 5
      年度易字第3418號判處有期徒刑4月、諭知易科罰金折算
      標準確定；另於86年間，因違反麻醉藥品管理條例案件，
      經原審於86年9月18日以86年度易字第1171號判處有期徒
      刑7月確定，並於87年6月1日縮刑期滿執行完畢等情，有
      臺灣高等法院被告前案紀錄表、臺灣新竹地方法院檢察署
      刑案資料查註紀錄表附卷可佐，被告前受有期徒刑之執行
      完畢後，其於5年以內再犯本件有期徒刑以上之2罪，皆為
      累犯，均應依修正前刑法第47條之規定，各加重其刑。
二、被告戊○○部分：
（一）被告丙○○在為就事實四所載竊盜犯行時，確有攜帶該具
      有危險性足供兇器使用之型扳手、十字型螺絲起子，又被
      告戊○○就此部分與被告丙○○有犯意聯絡及行為分擔，
      為共同正犯，則被告戊○○就事實四所載犯行，係犯刑法
      第321條第1項第3款之攜帶凶器竊盜罪。
（二）被告戊○○先後多次如附表三編號14至編號34所之竊盜犯
      行間，時間緊接，方法相同，觸犯構成要件相同之罪名，
      顯係基於概括之犯意反覆為之，亦應依修正前刑法第56
      條連續犯之規定論以一罪，並依法加重其刑。
三、按修正前刑法第28條規定：「二人以上共同實施犯罪之行為
    者，皆為正犯。」；修正後刑法第28條規定：「二人以上共
    同實行犯罪之行為者，皆為正犯。」排除未參與犯罪實行行
    為之預備及陰謀共同正犯，然本件被告係參與實行竊盜行為
    ，修正前後之規定，並無何者有利或不利之情形，爰依修正
    後刑法第2條第1項前段之規定，適用行為時之修正前刑法第
    28條規定，論以共同正犯。被告丙○○、戊○○間就附表三
    編號14至編號34所示之攜帶凶器竊盜犯行，有犯意聯絡及行
    為分擔實施，為共同正犯。
四、被告庚○○部分：
（一）刑法第30條共犯之規定，修正前之規定為：「幫助他人犯
      罪者，為從犯。雖他人不知幫助之情者，亦同。從犯之處
      罰，得按正犯之刑減輕之」，修正施行後之規定則為：「
      幫助他人實行犯罪行為者，為幫助犯。雖他人不知幫助之
      情者，亦同。幫助犯之處罰，得按正犯之刑減輕之」，揆
      諸本條之修正理由係為釐清幫助犯從屬性之疑義，並明示
      幫助犯之成立，亦以被幫助者著手犯罪之實行，且具備違
      法性為必要，是應僅屬法理之明文化，而非屬法律之變更
      ，而無比較適用之問題，應適用行為時法。被告庚○○基
      於幫助他人犯罪之不確定故意，出賣附表一所示帳戶供被
      告丙○○為恐嚇取財犯行使用，並未參與恐嚇取財犯行之
      構成要件之實施，核被告庚○○所為，係犯修正前刑法第
      30條第1項、第346條第1項之幫助恐嚇取財罪。其為幫助
      之從犯，應按正犯之刑減輕之。
（二）被告庚○○一次出售附表一所示之3個帳戶行為，為單純
      一罪。起訴書記載被告庚○○多次販售帳戶之幫助犯行，
      時間緊接，所犯構成要件均相同，顯皆係基於概括犯意為
      之，為連續犯，容有未洽，業經公訴人當庭更正為被告庚○○同時出售3個帳戶，涉犯1次幫助恐嚇取財罪，併此敘
      明。
（三）被告庚○○於90年間，因詐欺案件，經臺灣高等法院台中
      分院於90年2月27日以90年度上易字第120號判處有期徒刑
      6月、諭知易科罰金折算標準確定，並於90年11月30日執
      行完畢等情，有臺灣高等法院被告前案紀錄表、臺灣新竹
      地方法院檢察署刑案資料查註紀錄表附卷可佐，被告前受
      有期徒刑之執行完畢後，其於5年以內再犯本件有期徒刑
      以上之罪，為累犯，應依修正前刑法第47條之規定，加重
      其刑。
肆、原審據而論罪科刑，固非無見：
一、惟就附表三編號14至編號34所示之竊盜犯行，被告丙○○、
    戊○○有犯意聯絡及行為分擔實施，為共同正犯，原判決認
    為無從認定戊○○有竊盜犯行，而對被告戊○○為無罪諭知
    ，自有未洽。被告丙○○上訴指摘原審諭知強制工作不當，
    為無理由。檢察官上訴指摘戊○○就竊盜部分與丙○○為共
    同正犯，為有理由。是以，就被告丙○○關於竊盜部分暨執
    行刑部分及被告戊○○部分均予以撤銷。就被告丙○○部分
    爰審酌其正值年輕，當力圖向上，猶思不勞而獲，徒因自己
    缺錢生活、購買毒品，竟先後竊取附表三編號1至48所示之
    車輛，且專挑未裝設警報器之貨車為下手對象，再因貨車多
    屬車主、管有人之生財工具，被害人於接獲被告丙○○電話
    後，多數願意支付款項取回貨車，以減少損害之擴大，顯見
    被告丙○○為圖私利，不惜找尋弱勢之貨車車主、管有人下
    手，所得款項高達77萬1千元，其惡性不謂不大並審及其犯
    後態度等一切情狀，量處如主文第2項所示之刑；就被告戊○○部分，審酌其與共犯丙○○之關係，及其犯罪動機、目
    的、手段、危害程度、犯罪次數、期間及其犯後態度等一切
    情狀，量處有期徒刑一年六月，以為儆懲。
二、按被告行為後，竊盜犯贓物犯保安處分條例第三條第一項於
    九十五年五月三十日配合刑法之修正，刪除原第二款竊盜罪
    或贓物罪常業犯之規定，但仍保留第一款有犯罪習慣之規定
    ，「十八歲以上之竊盜犯、贓物犯，有犯罪之習慣者，得於
    刑之執行前，令入勞動場所強制工作。」查，被告丙○○自
    附表三所示之91年11月20日上午8時前某時起至92年3月24日
    上午8時前某時止，連續於附表三編號1至48所示竊車時間、
    竊車地點，竊取高達48部車輛，嗣向各編號所示之被害人恐
    嚇取財，並恃竊盜、恐嚇取財所得維生，堪認其以犯竊盜罪
    為常業，已如前述，爰依修正後竊盜犯贓物犯保安處分條例
    第三條第一項之規定，諭知被告丙○○應於刑之執行前，令
    入勞動場所強制工作，以矯正其竊盜之惡習。
三、扣案如附表四編號4、6、13所示之物，均為被告丙○○所有
    、供其犯竊盜、恐嚇取財罪所用之物，依法第38條第1項第2
    款之規定，併予宣告沒收。就戊○○部分，案如附表四編號
    6所示之物，為共犯丙○○所有、供其犯竊盜罪所用之物，
    依法第38條第1項第2款之規定，併予宣告沒收。
伍、就被告庚○○部分，原審以被告庚○○所犯事證明確，適用
    刑法第346條第1項、修正前刑法第47條、第30條第1項、第
    56 條規定，並審酌被告庚○○為圖個人私利，出賣帳戶供
    被告丙○○恐嚇附表三編號13、15、18、19、20、29、30、
    31、32、33、42所示之被害人黃承錦等人，實不足取，併審
    及被害人遭受損害程度，被告庚○○出售帳戶所得利益為1
    萬零5百元，暨被告庚○○犯後態度等一切情狀，量處有期
    徒刑6月，並諭知易科罰金之折算標準，暨就扣案如附表四
    編號1所示之物，認為被告庚○○所有、供幫助恐嚇取財犯
    罪所用之物，業經被告庚○○於原審審理中供承無訛，而依
    刑法第38條第1項第2款之規定，併予宣告沒收，核其認事用
    法，俱無違誤，量刑亦甚允恰。被告提起上訴，指摘原審量
    刑過重，為無理由，應予駁回。
據上論斷，應依刑事訴訟法第369條第1項前段、第364條、第368
條、第299條第1項前段，刑法第11條、第346條第3項、第1項、
第38條第1項第2款、第321條第1項第3款，修正前刑法第322條、
第56條、第47條、第28條、贓物犯保安處分條例第3條第1項罰金
罰鍰提高標準條例第1條，判決如主文。
本案經檢察官洪泰文到庭執行職務。
中　　華　　民　　國　　96　　年　　1　　月　　 10　　日
　　　　　　　　　刑事第七庭審判長法　官 陳 正 雄
　　　　　　　　　　　　　　　　  法　官 許 錦 印
　　　　　　　　　　　　　　　　  法　官 蔡 光 治
以上正本證明與原本無異。
丙○○部分，如不服本判決，應於收受送達後十日內向本院提出
上訴書狀，其未敘述上訴之理由者並得於提起上訴後十日內向本
院補提理由書（均須按他造當事人之人數附繕本）。
其餘不得上訴。
                                  書記官 陳 韋 杉
中　　華　　民　　國　　96　　年　　1 　　月　　15　　日
中華民國刑法第321條
（加重竊盜罪）
犯竊盜罪而有左列情形之一者，處 6 月以上、 5 年以下有期徒
刑：
一  於夜間侵入住宅或有人居住之建築物、船艦或隱匿其內而犯
之者。
二  毀越門扇、牆垣或其他安全設備而犯之者。
三  攜帶兇器而犯之者。
四  結夥三人以上而犯之者。
五  乘火災、水災或其他災害之際而犯之者。
六  在車站或埠頭而犯之者。
前項之未遂犯罰之。
刑法第322條
以犯竊盜罪為常業者，處 1 年以上 7 年以下有期徒刑。
刑法第346條：
意圖為自己或第三人不法之所有，以恐嚇使人將本人或第三人之
物交付者，處6月以上5年以下有期徒刑，得併科1千元以下罰金
。
以前項方法得財產上不法之利益，或使第三人得之者，亦同。
前二項之未遂犯罰之。
附錄：本案論罪科刑法條全文附表一：被告庚○○出售之帳戶
┌──┬───────────┬────────────────────┐
│編號│銀行名稱、開立帳號    │備註                                    │
├──┼───────────┼────────────────────┤
│1   │大眾銀行台中分行      │以每個帳戶3,500元之代價，出售予蘇朝松， │
│    │帳號：000000000000號  │再透過年籍不詳之張先生轉售予丙○○。    │
├──┼───────────┼────────────────────┤
│2   │萬泰商業銀行逢甲分行  │同上                                    │
│    │帳號：000000000000號  │                                        │
├──┼───────────┼────────────────────┤
│3   │聯邦銀行文心分行      │同上                                    │
│    │帳號：000000000000號  │                                        │
└──┴───────────┴────────────────────┘
附表二：被告丙○○收購之人頭帳戶
┌──┬─────┬────────────┬─────────────┐
│編號│戶名      │銀行名稱、帳號          │ 備註                     │
├──┼─────┼────────────┼─────────────┤
│1   │庚○○    │大眾銀行台中分行        │看跳蚤雜誌購買            │
│    │          │帳號：000000000000號    │                          │
├──┼─────┼────────────┼─────────────┤
│2   │庚○○    │萬泰商業銀行逢甲分行    │看跳蚤雜誌購買            │
│    │          │帳號：000000000000號    │                          │
├──┼─────┼────────────┼─────────────┤
│3   │庚○○    │聯邦銀行文心分行        │看跳蚤雜誌購買            │
│    │          │帳號：000000000000號    │                          │
├──┼─────┼────────────┼─────────────┤
│4   │王振文    │聯邦銀行鳳山分行        │看跳蚤雜誌購買            │
│    │          │帳號：000000000000號    │                          │
├──┼─────┼────────────┼─────────────┤
│5   │陳梓傑    │中國信託商業銀行雙和分行│看跳蚤雜誌購買            │
│    │          │帳號：0000000000000號   │                          │
├──┼─────┼────────────┼─────────────┤
│6   │劉佳奇    │台北銀行新竹分行        │看跳蚤雜誌購買            │
│    │          │帳號：000000000000號    │                          │
├──┼─────┼────────────┼─────────────┤
│7   │賴世強    │第一銀行頭份分行        │看跳蚤雜誌購買            │
│    │          │帳號：00000000000號     │                          │
├──┼─────┼────────────┼─────────────┤
│8   │梁垣昇    │中國國際商業銀行彰化分行│看跳蚤雜誌購買            │
│    │          │帳號：00000000000000號  │                          │
├──┼─────┼────────────┼─────────────┤
│9   │王文發    │華南銀行高雄大順分行    │看跳蚤雜誌購買            │
│    │          │帳號：000000000000號    │                          │
└──┴─────┴────────────┴─────────────┘
附表三：
┌─┬───┬────┬────┬────┬────┬────┬────┐
│編│被害人│竊車時間│竊車地點│失竊車輛│恐嚇取財│匯款金額│備    註│
│號│      │（民國）│        │        │時間    │、帳戶名│        │
│  │      │        │        │        │        │稱及帳號│        │
├─┼───┼────┼────┼────┼────┼────┼────┤
│1 │古煥文│91年11月│桃園縣中│LF-7618 │91年11月│10,000元│以撥打被│
│  │      │20日上午│壢市民權│號自小貨│20日上午│劉佳奇  │害人行動│
│  │      │8時許前 │路二段9 │車      │10時許  │台北銀行│電話之方│
│  │      │某時    │巷93號前│        │        │新竹分行│法恐嚇取│
│  │      │        │        │        │        │00000000│財      │
│  │      │        │        │        │        │4035    │        │
├─┼───┼────┼────┼────┼────┼────┼────┤
│2 │宋清秀│91年11月│桃園縣龜│2G-6916 │91年11月│40,000元│同上    │
│  │      │22日上午│山鄉文化│號自小貨│22日上午│（未匯）│        │
│  │      │7時許前 │二路22號│車      │10時許  │        │        │
│  │      │某時    │前      │        │        │        │        │
├─┼───┼────┼────┼────┼────┼────┼────┤
│3 │林建宏│91年12月│桃園縣桃│Z9-2077 │91年12月│91年12│同上    │
│  │      │4日上午 │園市延平│號自小貨│4日上午8│月4日匯 │        │
│  │      │7時許前 │路147號 │車      │時30分許│款15,000│        │
│  │      │某時    │前      │        │        │元      │        │
│  │      │        │        │        │        │賴世強第│        │
│  │      │        │        │        │        │一銀行頭│        │
│  │      │        │        │        │        │份分行33│        │
│  │      │        │        │        │        │0000000 │        │
│  │      │        │        │        │        │959     │        │
│  │      │        │        │        │        │91年12│        │
│  │      │        │        │        │        │月6日匯 │        │
│  │      │        │        │        │        │款5,000 │        │
│  │      │        │        │        │        │元      │        │
│  │      │        │        │        │        │劉佳奇  │        │
│  │      │        │        │        │        │台北銀行│        │
│  │      │        │        │        │        │新竹分行│        │
│  │      │        │        │        │        │00000000│        │
│  │      │        │        │        │        │4035    │        │
├─┼───┼────┼────┼────┼────┼────┼────┤
│4 │曾亦盛│91年12月│桃園縣桃│Z8-0833 │91年12月│40,000元│同上    │
│  │      │6日上午 │園市龍安│號自小貨│6日上午 │劉佳奇  │        │
│  │      │7時30分 │街749巷 │車      │11時許  │台北銀行│        │
│  │      │許前某時│、國強13│        │        │新竹分行│        │
│  │      │        │街口    │        │        │00000000│        │
│  │      │        │        │        │        │4035    │        │
├─┼───┼────┼────┼────┼────┼────┼────┤
│5 │葉萬有│91年12月│桃園縣平│G9-1927 │91年12月│10,000元│同上    │
│  │      │7日凌晨 │鎮市中豐│號自小貨│7日某時 │劉佳奇  │        │
│  │      │5時40分 │路一段19│車      │        │台北銀行│        │
│  │      │許前某時│號前    │        │        │新竹分行│        │
│  │      │        │        │        │        │00000000│        │
│  │      │        │        │        │        │4035    │        │
├─┼───┼────┼────┼────┼────┼────┼────┤
│6 │林源興│91年12月│桃園縣大│TR-485號│91年12月│30,000元│同上    │
│  │      │9日上午 │園鄉三民│自用大貨│9日中午 │劉佳奇  │        │
│  │      │7時許前 │路二段59│車      │12時許  │台北銀行│        │
│  │      │某時    │9號前   │        │        │新竹分行│        │
│  │      │        │        │        │        │00000000│        │
│  │      │        │        │        │        │4035    │        │
├─┼───┼────┼────┼────┼────┼────┼────┤
│7 │徐人岱│91年12月│桃園縣桃│K8-9615 │91年12月│9,000元 │同上    │
│  │      │16日上午│園市上海│號自小貨│16日上午│劉佳奇  │        │
│  │      │7時許前 │路30號對│車      │11時55分│台北銀行│        │
│  │      │某時    │面      │        │許      │新竹分行│        │
│  │      │        │        │        │        │00000000│        │
│  │      │        │        │        │        │4035    │        │
├─┼───┼────┼────┼────┼────┼────┼────┤
│8 │楊啟村│91年12月│桃園縣桃│MK-9728 │91年12月│7,000元 │同上    │
│  │      │16日上午│園市龍壽│號自小貨│16日上午│劉佳奇  │        │
│  │      │7時許前 │街大展駕│車      │9時55分 │台北銀行│        │
│  │      │某時    │訓班門口│        │許      │新竹分行│        │
│  │      │        │        │        │        │00000000│        │
│  │      │        │        │        │        │4035    │        │
├─┼───┼────┼────┼────┼────┼────┼────┤
│9 │湯榮坤│91年12月│桃園縣龍│2C-2612 │91年12月│25,000元│同上    │
│  │      │17日上午│潭鄉中正│號自小貨│17日上午│劉佳奇  │        │
│  │      │7時許前 │路614號 │車      │8時許   │台北銀行│        │
│  │      │某時    │前      │        │        │新竹分行│        │
│  │      │        │        │        │        │00000000│        │
│  │      │        │        │        │        │4035    │        │
├─┼───┼────┼────┼────┼────┼────┼────┤
│10│李振崇│91年12月│桃園縣龍│V8-5635 │91年12月│40,000元│同上    │
│  │      │17日上午│潭鄉中豐│號自小貨│17日上午│劉佳奇  │        │
│  │      │9時許前 │路70之3 │車      │10時許  │台北銀行│        │
│  │      │某時    │號前    │        │        │新竹分行│        │
│  │      │        │        │        │        │00000000│        │
│  │      │        │        │        │        │4035    │        │
├─┼───┼────┼────┼────┼────┼────┼────┤
│11│高春蘭│91年12月│桃園縣桃│9P-7323 │91年12月│10,000元│同上    │
│  │      │23日凌晨│園市大興│號自小貨│23日下午│劉佳奇  │        │
│  │      │4時許前 │西路段  │車      │2時許   │台北銀行│        │
│  │      │某時    │        │        │        │新竹分行│        │
│  │      │        │        │        │        │00000000│        │
│  │      │        │        │        │        │4035    │        │
├─┼───┼────┼────┼────┼────┼────┼────┤
│12│林清江│91年12月│桃園縣龜│Z6-2496 │91年12月│20,000元│同上    │
│  │      │25日上午│山鄉文化│號自小貨│25日下午│劉佳奇  │        │
│  │      │7時許前 │七路72號│車      │2時許   │台北銀行│        │
│  │      │某時    │前      │        │        │新竹分行│        │
│  │      │        │        │        │        │00000000│        │
│  │      │        │        │        │        │4035    │        │
├─┼───┼────┼────┼────┼────┼────┼────┤
│13│黃承錦│91年12月│桃園縣楊│H2-8162 │91年12月│45,000元│同上    │
│  │      │30日上午│梅鎮福羚│號自小貨│30日某時│庚○○  │        │
│  │      │9時許前 │路232巷3│車      │        │大眾銀行│        │
│  │      │某時    │5弄23號 │        │        │台中分行│        │
│  │      │        │前      │        │        │00000000│        │
│  │      │        │        │        │        │8406    │        │
├─┼───┼────┼────┼────┼────┼────┼────┤
│14│潘文章│92年1月 │桃園縣中│ZB-9553 │92年1月 │40,000元│同上    │
│  │      │1日上午 │壢市榮民│號自小貨│1日上午 │（未匯）│        │
│  │      │8時許前 │南路與永│車      │11時許  │        │        │
│  │      │某時    │福路口  │        │        │        │        │
├─┼───┼────┼────┼────┼────┼────┼────┤
│15│簡瑞龍│92年1月 │桃園縣桃│9P-6792 │92年1月 │30,000元│同上    │
│  │      │1日上午 │園市延壽│號自小貨│1日下午 │庚○○  │        │
│  │      │8時許前 │街與益壽│車      │5時許   │大眾銀行│        │
│  │      │某時    │街口前  │        │        │台中分行│        │
│  │      │        │        │        │        │00000000│        │
│  │      │        │        │        │        │8406    │        │
├─┼───┼────┼────┼────┼────┼────┼────┤
│16│甲○  │92年1月 │桃園縣中│5L-4348 │92年1月 │10,000元│同上    │
│  │      │2日上午 │壢市興仁│號自小貨│2日上午 │（未匯）│        │
│  │      │7時許前 │村18鄰榮│車      │10時許  │        │        │
│  │      │某時    │民路241 │        │        │        │        │
│  │      │        │巷15弄9 │        │        │        │        │
│  │      │        │號      │        │        │        │        │
├─┼───┼────┼────┼────┼────┼────┼────┤
│17│乙○○│92年1月 │桃園縣中│V8-8085 │92年1月 │50,000元│同上    │
│  │      │2日凌晨 │壢市富裕│號自小貨│2日某時 │（未匯）│        │
│  │      │某時    │街26號  │車      │        │        │        │
├─┼───┼────┼────┼────┼────┼────┼────┤
│18│丁○○│92年1月 │桃園縣平│6U-2359 │92年1月 │20,000元│同上    │
│  │      │6日凌晨 │鎮市金陵│號自小貨│6日某時 │庚○○  │        │
│  │      │5時許前 │路二段23│車      │        │大眾銀行│        │
│  │      │某時    │6號前   │        │        │台中分行│        │
│  │      │        │        │        │        │00000000│        │
│  │      │        │        │        │        │8406    │        │
├─┼───┼────┼────┼────┼────┼────┼────┤
│19│己○○│92年1月 │桃園縣平│Z7-6132 │92年1月 │30,000元│同上    │
│  │      │6日凌晨 │鎮市廣德│號自小貨│6日某時 │庚○○  │        │
│  │      │某時    │街238巷 │車      │        │大眾銀行│        │
│  │      │        │        │        │        │台中分行│        │
│  │      │        │        │        │        │00000000│        │
│  │      │        │        │        │        │8406    │        │
├─┼───┼────┼────┼────┼────┼────┼────┤
│20│林國揚│92年1月 │桃園縣桃│2V-956號│92年1月 │30,000元│同上    │
│  │      │7日上午 │園市泰昌│自用大貨│7日上午 │庚○○  │        │
│  │      │8時許前 │停車場內│車      │8時許   │聯邦銀行│        │
│  │      │某時    │        │        │        │文心分行│        │
│  │      │        │        │        │        │00000000│        │
│  │      │        │        │        │        │4461    │        │
├─┼───┼────┼────┼────┼────┼────┼────┤
│21│李文傑│92年1月 │桃園縣大│V4-2085 │92年1月 │20,000元│同上    │
│  │      │7日上午 │溪鎮介壽│號自用大│7日晚間 │陳梓傑  │        │
│  │      │9時許前 │路段    │貨車    │9時許   │中國信託│        │
│  │      │某時    │        │        │        │商業銀行│        │
│  │      │        │        │        │        │雙和分行│        │
│  │      │        │        │        │        │00000000│        │
│  │      │        │        │        │        │36581   │        │
├─┼───┼────┼────┼────┼────┼────┼────┤
│22│蔡正順│92年1月 │桃園縣桃│5L-9945 │92年1月1│15,000元│同上    │
│  │      │13日上午│園市介壽│號自小客│3日上午9│王振文  │        │
│  │      │9時許前 │路與保羅│車      │時許    │聯邦銀行│        │
│  │      │某時    │街口    │        │        │鳳山分行│        │
│  │      │        │        │        │        │00000000│        │
│  │      │        │        │        │        │5226    │        │
├─┼───┼────┼────┼────┼────┼────┼────┤
│23│王禮忠│92年1月 │桃園縣平│8P-2209 │92年1月 │30,000元│同上    │
│  │      │15日下午│鎮市水廠│號自小貨│16日上午│王振文  │        │
│  │      │3時10分 │路段    │車      │10時許  │聯邦銀行│        │
│  │      │許前某時│        │        │        │鳳山分行│        │
│  │      │        │        │        │        │00000000│        │
│  │      │        │        │        │        │5226    │        │
├─┼───┼────┼────┼────┼────┼────┼────┤
│24│鄧廣禮│92年1月 │桃園縣平│L6-3009 │92年1月 │10,000元│同上    │
│  │      │17日上午│鎮市廣德│號自小貨│17日下午│（未匯）│        │
│  │      │6時許前 │街238巷4│車      │2時許   │        │        │
│  │      │某時    │5號前   │        │        │        │        │
├─┼───┼────┼────┼────┼────┼────┼────┤
│25│彭家垚│92年1月 │桃園縣平│W2-5195 │92年1月 │40,000元│同上    │
│  │      │20日中午│鎮市和平│號自小貨│21日上午│（未匯）│        │
│  │      │12時許前│路和平市│車      │某時    │        │        │
│  │      │某時    │場      │        │        │        │        │
├─┼───┼────┼────┼────┼────┼────┼────┤
│26│劉金湘│92年1月 │桃園縣中│8G-3782 │92年1月 │25,000元│同上    │
│  │      │21日上午│壢市龍岡│號自小貨│21日中午│王振文  │        │
│  │      │8時許前 │路三段24│車      │12時許  │聯邦銀行│        │
│  │      │某時    │3巷53弄6│        │        │鳳山分行│        │
│  │      │        │0號前   │        │        │00000000│        │
│  │      │        │        │        │        │5226    │        │
├─┼───┼────┼────┼────┼────┼────┼────┤
│27│黃金土│92年1月 │桃園縣中│7G-2165 │92年1月 │25,000元│同上    │
│  │      │21日上午│壢市自忠│號自小貨│22日上午│王振文  │        │
│  │      │7時許前 │二街40號│車      │10時許  │聯邦銀行│        │
│  │      │某時    │前      │        │        │鳳山分行│        │
│  │      │        │        │        │        │00000000│        │
│  │      │        │        │        │        │5226    │        │
├─┼───┼────┼────┼────┼────┼────┼────┤
│28│陳國樑│92年1月 │桃園縣龜│Z7-7849 │92年1月 │40,000元│同上    │
│  │      │22日上午│山鄉復興│號自小貨│22日下午│（未匯）│        │
│  │      │6時許前 │二路10巷│車      │2時許   │        │        │
│  │      │某時    │27弄6號 │        │        │        │        │
│  │      │        │前      │        │        │        │        │
├─┼───┼────┼────┼────┼────┼────┼────┤
│29│簡明發│92年1月 │台北縣泰│Q5-4327 │92年1月 │10,000元│同上    │
│  │      │22日凌晨│山鄉泰林│號自小貨│22日某時│庚○○  │        │
│  │      │5時許前 │路二段34│車      │        │聯邦銀行│        │
│  │      │某時    │5號前   │        │        │文心分行│        │
│  │      │        │        │        │        │00000000│        │
│  │      │        │        │        │        │4461    │        │
├─┼───┼────┼────┼────┼────┼────┼────┤
│30│張勝富│92年1月 │桃園縣中│FG-4442 │92年1月 │10,000元│同上    │
│  │      │26日下午│壢市五光│號自小貨│26日下午│庚○○  │        │
│  │      │4許前某 │二街與正│車      │7時許   │聯邦銀行│        │
│  │      │時      │光街口  │        │        │文心分行│        │
│  │      │        │        │        │        │00000000│        │
│  │      │        │        │        │        │4461    │        │
├─┼───┼────┼────┼────┼────┼────┼────┤
│31│柯崇宏│92年1月 │桃園縣桃│3U-6658 │92年1月 │15,000元│同上    │
│  │      │27日上午│園市宏昌│號自小貨│27日上午│庚○○  │        │
│  │      │9時許前 │十二街與│車      │10時許  │聯邦銀行│        │
│  │      │某時    │泰昌三街│        │        │文心分行│        │
│  │      │        │口      │        │        │00000000│        │
│  │      │        │        │        │        │4461    │        │
├─┼───┼────┼────┼────┼────┼────┼────┤
│32│黃達仁│92年1月 │桃園縣桃│7T-9479 │92年1月 │20,000元│同上    │
│  │      │7日某時 │園市中平│號自小貨│7日上午 │庚○○  │        │
│  │      │        │路與宏昌│車      │某時    │大眾銀行│        │
│  │      │        │十二街口│        │        │台中分行│        │
│  │      │        │        │        │        │00000000│        │
│  │      │        │        │        │        │8406    │        │
├─┼───┼────┼────┼────┼────┼────┼────┤
│33│巫龍明│92年2月 │桃園縣平│5F-1427 │92年2月 │35,000元│同上    │
│  │      │6日上午 │鎮市上海│號自小貨│6日上午 │庚○○  │        │
│  │      │6時許前 │路23號前│車      │10時許  │聯邦銀行│        │
│  │      │某時    │        │        │        │文心分行│        │
│  │      │        │        │        │        │00000000│        │
│  │      │        │        │        │        │4461    │        │
├─┼───┼────┼────┼────┼────┼────┼────┤
│34│李沅佑│92年2月 │桃園縣桃│3H-0071 │92年2月 │20,000元│同上    │
│  │      │7日上午 │園市中正│號自小貨│7日上午 │梁垣昇  │        │
│  │      │8時許前 │五街路旁│車      │10時許  │中國國際│        │
│  │      │某時    │        │        │        │商業銀行│        │
│  │      │        │        │        │        │彰化分行│        │
│  │      │        │        │        │        │00000000│        │
│  │      │        │        │        │        │149037  │        │
├─┼───┼────┼────┼────┼────┼────┼────┤
│35│陳學松│92年2月 │桃園縣平│V8-6093 │92年2月 │30,000元│同上    │
│  │      │13日凌晨│鎮市忠孝│號自小貨│13日上午│梁垣昇  │        │
│  │      │5時許前 │路187巷3│車      │11時許  │中國國際│        │
│  │      │某時    │號前    │        │        │商業銀行│        │
│  │      │        │        │        │        │彰化分行│        │
│  │      │        │        │        │        │00000000│        │
│  │      │        │        │        │        │149037  │        │
├─┼───┼────┼────┼────┼────┼────┼────┤
│36│陳能振│92年2月 │桃園縣平│W3-5809 │92年2月 │30,000元│同上    │
│  │      │17日下午│鎮市平東│號自小貨│17日某時│梁垣昇  │        │
│  │      │1時許前 │路659巷 │車      │        │中國國際│        │
│  │      │某時    │口      │        │        │商業銀行│        │
│  │      │        │        │        │        │彰化分行│        │
│  │      │        │        │        │        │00000000│        │
│  │      │        │        │        │        │149037  │        │
├─┼───┼────┼────┼────┼────┼────┼────┤
│37│羅翊菱│92年2月 │桃園縣平│V9-4173 │92年2月 │10,000元│同上    │
│  │      │18日上午│鎮市育達│號自小貨│18日下午│（未匯）│        │
│  │      │8時許前 │路255巷1│車      │2時25分 │        │        │
│  │      │某時    │7號前   │        │        │        │        │
├─┼───┼────┼────┼────┼────┼────┼────┤
│38│鍾昇晃│92年2月 │桃園縣中│Q5-333  │92年2月 │60,000元│同上    │
│  │      │20日上午│壢市龍泉│號自用大│21日上午│（未匯）│        │
│  │      │10時許前│街段    │貨車    │9時許   │        │        │
│  │      │某時    │        │        │        │        │        │
├─┼───┼────┼────┼────┼────┼────┼────┤
│39│王棟宇│92年2月 │桃園縣桃│B4-5996 │92年2月 │40,000元│同上    │
│  │      │25日上午│園市龍安│號自小貨│25日上午│（未匯）│        │
│  │      │7時許前 │路67號前│車      │9時許   │        │        │
│  │      │某時    │        │        │        │        │        │
├─┼───┼────┼────┼────┼────┼────┼────┤
│40│劉書林│92年2月 │桃園縣八│5L-7600 │92年2月 │30,000元│同上    │
│  │      │25日上午│德市建國│號自小貨│25日上午│梁垣昇  │        │
│  │      │9時許前 │路1090號│車      │10時許  │中國國際│        │
│  │      │某時    │附近    │        │        │商業銀行│        │
│  │      │        │        │        │        │彰化分行│        │
│  │      │        │        │        │        │00000000│        │
│  │      │        │        │        │        │149037  │        │
├─┼───┼────┼────┼────┼────┼────┼────┤
│41│范振義│92年3月 │桃園縣桃│8G-1662 │92年3月 │50,000元│同上    │
│  │      │3日上午 │園市同安│號自小貨│3日上午 │（未匯）│        │
│  │      │7時許前 │街（慈文│車      │某時    │        │        │
│  │      │某時    │國小）  │        │        │        │        │
├─┼───┼────┼────┼────┼────┼────┼────┤
│42│李秋芸│92年3月 │桃園縣桃│9G-3215 │92年3月 │10,000元│同上    │
│  │      │7日凌晨 │園市永安│號自小貨│7日上午 │庚○○  │        │
│  │      │5時許前 │路596號 │車      │10時許  │萬泰商業│        │
│  │      │某時    │前      │        │        │銀行逢甲│        │
│  │      │        │        │        │        │分行    │        │
│  │      │        │        │        │        │00000000│        │
│  │      │        │        │        │        │7907    │        │
├─┼───┼────┼────┼────┼────┼────┼────┤
│43│林瑞坤│92年3月 │桃園縣平│5H-8737 │92年3月 │30,000元│同上    │
│  │      │11日上午│鎮市廣豐│號自小貨│11日上午│梁垣昇  │        │
│  │      │7時30分 │街36巷1 │車      │9時許   │中國國際│        │
│  │      │許前某時│弄路口  │        │        │商業銀行│        │
│  │      │        │        │        │        │彰化分行│        │
│  │      │        │        │        │        │00000000│        │
│  │      │        │        │        │        │149037  │        │
├─┼───┼────┼────┼────┼────┼────┼────┤
│44│曾于珍│92年3月 │桃園縣楊│TL-5060 │92年3月 │100,000 │同上    │
│  │      │16日上午│梅鎮青山│號自小貨│16日上午│元（未匯│        │
│  │      │9時許前 │一街241 │車      │10時許  │）      │        │
│  │      │某時    │號前    │        │        │        │        │
├─┼───┼────┼────┼────┼────┼────┼────┤
│45│楊漢麒│92年3月 │桃園縣中│V9-2773 │92年3月 │20,000元│同上    │
│  │      │21日上午│壢市龍岡│號自小貨│21日下午│王文發  │        │
│  │      │8時許前 │路三段12│車      │9時許   │華南銀行│        │
│  │      │某時    │4巷口   │        │        │高雄大順│        │
│  │      │        │        │        │        │分行    │        │
│  │      │        │        │        │        │00000000│        │
│  │      │        │        │        │        │5135    │        │
├─┼───┼────┼────┼────┼────┼────┼────┤
│46│趙裕民│92年3月 │桃園縣平│5H-2085 │92年3月 │30,000元│同上    │
│  │      │21日上午│鎮市廣德│號自小貨│21日上午│（未匯）│        │
│  │      │8時許前 │街199號 │車      │10時許  │        │        │
│  │      │某時    │前      │        │        │        │        │
├─┼───┼────┼────┼────┼────┼────┼────┤
│47│侯明俊│92年3月 │桃園縣桃│2G-9433 │92年3月 │20,000元│同上    │
│  │      │22日晚間│園市中正│號自小貨│24日上午│梁垣昇  │        │
│  │      │9時30分 │三街42號│車      │某時    │中國國際│        │
│  │      │許前某時│對面    │        │        │商業銀行│        │
│  │      │        │        │        │        │彰化分行│        │
│  │      │        │        │        │        │00000000│        │
│  │      │        │        │        │        │149037  │        │
├─┼───┼────┼────┼────┼────┼────┼────┤
│48│張存照│92年3月 │桃園縣桃│3T-6398 │92年3月 │20,000元│同上    │
│  │      │24日上午│園市桃鶯│號自小貨│24日上午│（未匯）│        │
│  │      │8時許前 │路1巷8號│車      │9時許   │        │        │
│  │      │某時    │前      │        │        │        │        │
└─┴───┴────┴────┴────┴────┴────┴────┘
附表四：
┌──┬───────┬───────┬───────────┐
│編號│扣案物及數量  │沒收物及數量  │沒收理由、法律依據    │
├──┼───────┼───────┼───────────┤
│   1│附表二編號3所 │同右          │被告庚○○所有、供犯罪│
│    │示之聯邦銀行金│              │所用之物，依刑法第38條│
│    │融卡1張       │              │第1項第2款規定，沒收。│
├──┼───────┼───────┼───────────┤
│   2│附表二編號4所 │無            │                      │
│    │示之聯邦銀行金│              │                      │
│    │融卡1張       │              │                      │
├──┼───────┼───────┼───────────┤
│   3│附表二編號8所 │無            │                      │
│    │示之中國國際商│              │                      │
│    │銀金融卡1 張  │              │                      │
├──┼───────┼───────┼───────────┤
│   4│NOKIA3310行動 │同右          │被告丙○○所有、供犯罪│
│    │電話1具（內含 │              │所用之物，依刑法第38條│
│    │0000000000號  │              │第1項第2款規定，沒收。│
│    │SIM卡1張）    │              │                      │
├──┼───────┼───────┼───────────┤
│   5│附表二編號8所 │無            │                      │
│    │示之中國國際商│              │                      │
│    │銀存摺1本     │              │                      │
├──┼───────┼───────┼───────────┤
│   6│T型扳手3支    │如本院拍照所示│被告丙○○所有、供犯罪│
│    │              │T型扳手1支（照│所用之物，依刑法第38條│
│    │              │片附於本院卷95│第1項第2款規定，沒收。│
│    │              │年2月6日審判筆│                      │
│    │              │錄之後）      │                      │
├──┼───────┼───────┼───────────┤
│   7│L型扳手1支    │無            │                      │
├──┼───────┼───────┼───────────┤
│   8│六角扳手2支   │無            │                      │
├──┼───────┼───────┼───────────┤
│   9│尖嘴鉗3支     │無            │                      │
├──┼───────┼───────┼───────────┤
│  10│斜口鉗1支     │無            │                      │
├──┼───────┼───────┼───────────┤
│  11│Y字型螺絲起子 │無            │                      │
│    │起子1支       │              │                      │
├──┼───────┼───────┼───────────┤
│  12│一字型螺絲起子│無            │                      │
│    │1支           │              │                      │
├──┼───────┼───────┼───────────┤
│  13│休閒服1件     │無            │                      │
│    │              │              │                      │
├──┼───────┼───────┼───────────┤
│  14│手套4雙       │無            │                      │
├──┼───────┼───────┼───────────┤
│  15│鋼鋸1把       │無            │                      │
├──┼───────┼───────┼───────────┤
│  16│手電筒1支     │無            │                      │
└──┴───────┴───────┴───────────┘
    事  實
    理  由
據上論斷，應依刑事訴訟法第368條，判決如主文。
本案經檢察官__到庭執行職務。
中　　華　　民　　國　　96　　年　　1 　　月　　4 　　日
　　　　　　　　　刑事第七庭    審判長法　官
　　　　　　　　　　　　　　　　　    法　官
　　　　　　　 　 　　　　　　　　　　法　官
得上訴
不得上訴
附錄：本案論罪科刑法條全文
